臺灣板橋地方法院刑事判決　　　　　　　100年度易字第531號
公　訴　人　臺灣板橋地方法院檢察署檢察官
被　　　告　劉清福
上列被告因家暴妨害自由案件，經檢察官提起公訴（100 年度偵
字第1749號），被告於準備程序進行中就被訴事實為有罪之陳述
，經詢問當事人意見，並告知簡式審判程序之旨，改依簡式審判
程序審理，並判決如下：
    主      文
劉清福犯恐嚇危害安全罪，處拘役拾日，如易科罰金，以新臺
幣壹仟元折算壹日。緩刑貳年，緩刑期間付保護管束。
    事      實
一、劉清福與廖美綠為夫妻，其等2 人具有家庭暴力防治法第3
    條第1 款之家庭成員關係。劉清福於民國99年12月22日下午
    5 時許，在其址設臺北縣板橋市（現已改制為新北市板橋區
    ○○○街11巷23號3 樓住所，因對廖美綠交友情形心生疑慮
    ，竟基於恐嚇之犯意，於廖美綠進入浴室沐浴之際，手持菜
    刀、鐵棍及鐵鎚各1 支敲打浴室門，並向廖美綠恫稱：「再
    不開門我要殺妳」等語，以此加害生命、身體之事恐嚇廖美
    綠，使廖美綠心生畏懼，致生危害於廖美綠安全。嗣因廖美
    綠報警處理，始悉上情。
二、案經臺北縣政府（現已改制為新北市政府）警察局海山分局
    移請臺灣板橋地方法院檢察署檢察官偵查起訴。
    理      由
一、本案被告劉清福所犯為死刑、無期徒刑、最輕本刑為3 年以
    上有期徒刑以外之罪，亦非高等法院管轄第一審案件。其於
    準備程序進行中，就被訴事實為有罪之陳述，經告知簡式審
    判程序之旨，並聽取其與公訴人之意見後，本院認無不得或
    不宜改依簡式審判程序進行之情事，依刑事訴訟法第273 條
    之1 第1 項、第284 條之1 規定，裁定本案改依簡式審判程
    序審理，合先敘明。
二、上揭犯罪事實，業據被告於本院審理時坦承不諱，核與證人
    即被害人廖美綠於警詢及偵訊時證述之情節相符，並有現場
    照片1 張及扣案物照片3 張在卷可查，另有扣案之菜刀、鐵
    棍及鐵鎚各1 支可資佐證，足徵被告上開任意性之自白與事
    實相符，應堪採信。本案事證已臻明確，被告犯行堪以認定
    ，應依法論科。
三、按刑法第305 條之恐嚇罪，所稱以加害生命、身體、自由、
    名譽、財產之事，恐嚇他人者，係指以使人生畏怖心為目的
    ，而通知將加惡害之旨於被害人而言（最高法院52年臺上字
    第751 號判例要旨參照）。又所謂恐嚇，指凡一切言語、舉
    動足以使人生畏怖心者均屬之，而該言語或舉動是否足以使
    他人生畏怖心，應依社會一般觀念衡量之。查被告以扣案之
    菜刀、鐵棍及鐵鎚各1 支敲打被害人所在之浴室門，並恫以
    「再不開門我要殺妳」等語，係以將加惡害於生命、身體之
    旨通知被害人，客觀上已足使一般人心生畏怖，並已達危害
    被害人安全之程度。是核被告所為，係犯刑法第305 條之恐
    嚇危害安全罪。又被告與被害人係夫妻關係，此經被告於警
    詢、偵訊及本院審理時供陳甚明，核與證人廖美綠於警詢及
    偵訊時證述之情節相符，其等2 人屬家庭暴力防治法第3 條
    第1 款所定之家庭成員關係。是被告所為，屬於對家庭成員
    間實施精神上不法侵害之行為，自該當家庭暴力防治法所稱
    之家庭暴力罪。惟因家庭暴力防治法對於家庭暴力罪並無科
    處刑罰之規定，是以僅依刑法予以論罪科刑。爰審酌被告與
    被害人係夫妻關係，本應與被害人和睦經營家庭生活，遇事
    亦應理性溝通，竟率爾恐嚇被害人，造成被害人精神之不法
    侵害，所為實有不該；惟念其犯後終能坦承犯行，具有悔意
    ，又已與被害人和解，獲得被害人原諒，有悔過書及和解書
    各1 份在卷可查，且其並無前科，有臺灣高等法院被告前案
    紀錄表在卷可查，素行尚佳，暨斟酌其犯罪之動機、目的、
    手段、智識程度及被害人所生損害等一切情狀，量處如主文
    所示之刑，併諭知易科罰金之折算標準，以示懲儆。另被告
    前未曾因故意犯罪受有期徒刑以上刑之宣告，有臺灣高等法
    院被告前案紀錄表在卷可憑。其因一時失慮，偶罹刑典，然
    事後已坦承犯行，並獲得被害人之諒解，公訴人及被害人並
    當庭表達請予緩刑宣告之意，信被告經此偵審程序，應知所
    警惕而無再犯之虞。本院因認所宣告之刑，以暫不執行為適
    當，爰宣告緩刑2 年，及依家庭暴力防治法第38條第1 項之
    規定，宣告在緩刑期內付保護管束，以啟自新。又扣案之菜
    刀、鐵棍及鐵鎚各1 支雖係被告持以恐嚇被害人之器具，惟
    非被告所有，此經被告於本院審理時供述明確，爰不為沒收
    之宣告，附此敘明。
據上論斷，應依刑事訴訟法第273 條之1 第1 項、第299 條第1
項前段，刑法第305 條、第41條第1 項前段、第74條第1 項第1
款，家庭暴力防治法第38條第1 項，刑法施行法第1 條之1 第1
項、第2 項前段，判決如主文。
本案經檢察官黃嘉妮到庭執行職務。
中    華    民    國   100    年    4     月    22    日
                  刑事第十八庭  法  官  林怡君
上列正本證明與原本無異。
如不服本判決，應於判決送達後10日內敘明上訴理由，向本院提
出上訴狀 (應附繕本) ，上訴於臺灣高等法院。其未敘述上訴理
由者，應於上訴期間屆滿後20日內向本院補提理由書「切勿逕送
上級法院」。
                                書記官  林怡君
中    華    民    國   100    年    4     月    22    日
附錄本案論罪科刑法條：
刑法第305條
以加害生命、身體、自由、名譽、財產之事，恐嚇他人致生危害
於安全者，處2 年以下有期徒刑、拘役或3 百元以下罰金。